【裁判字號】    94,訴,3027
【裁判日期】    950217
【裁判案由】    毒品危害防制條例
【裁判全文】
臺灣板橋地方法院刑事判決              94年度訴字第3027號
公  訴  人  臺灣板橋地方法院檢察署檢察官
被      告  甲○○
上列被告因違反毒品危害防制條例案件，經檢察官提起公訴（94
年核退偵字第2352號）及移送併辦（臺灣臺北地方法院檢察署94
年毒偵字第3690號、94年毒偵字第4035號），被告於準備程序中
為有罪之陳述，經本院合議庭裁定由受命法官進行簡式審判程序
獨任審理，本院判決如下：
    主  文
甲○○連續施用第一級毒品，累犯，處有期徒刑拾月。
第一級毒品海洛因壹包（淨重零點零伍公克），沒收銷燬之。扣
案之注射針筒拾支、止血帶條、第一級毒品海洛因殘渣袋
個、塑膠鏟管貳支均沒收。
    事  實
一、甲○○曾於民國九十一年間，因槍砲彈藥刀械管制條例、妨
    害自由等案件，經臺灣高等法院九十三年上訴字第二七三○
    號分別判處有期徒刑四月、三月確定；再於九十三年間，因
    施用毒品案件，經本院九十三年簡字第三三一九號判處有期
    徒刑六月確定，與前開二罪均於九十四年五月十三日易科罰
    金執行完畢。另於九十一年間，均因施用毒品案件，分別經
    本院九十一年毒聲字第一三五六號、九十一年度毒聲字第四
    二○六號裁定送觀察勒戒後，均認無繼續施用毒品傾向，各
    由臺灣板橋地方法院檢察署檢察官以九十一年毒偵字第一五
    六六號、九十二年度毒偵緝字第一一一號為不起訴處分確定
    。詎其仍不知悔改，於前揭觀察勒戒執行完畢釋放後五年內
    ，竟基於施用第一級毒品海洛因之概括犯意，自九十四年九
    月中旬某日起至九十四年十一月十八日止，連續在臺北市○
    ○區○○路五段七八號地下一樓租屋處、臺北縣永和市○○
    路十巷四號二樓住處等多處，以將海洛因摻水以針筒注射血
    管之方式，施用第一級毒品海洛因多次。嗣分別於下列時地
    為警查獲：(1)九十四年十月一日上午七時四十五分許，在上
    揭臺北縣永和市○○路十巷四號二樓住處查獲，並扣得其所
    有預備供施用第一級毒品之注射針筒二支、第一級毒品海洛
    因殘渣袋一個、止血帶一條；(2)九十四年十一月十八日晚上
    十時許，在上揭臺北市○○區○○路五段七八號地下一樓，
    並扣得其所有預備供施用第一級毒品之注射針筒十一支、止
    血帶二條、塑膠鏟管二支、第一級毒品海洛因壹包（淨重○
    點○五公克）及海洛因殘渣袋二個，再分別經採驗尿液，而
    查悉上情。
二、案經臺北縣政府警察局永和分局移送臺灣板橋地方法院檢察
    署檢察官偵查起訴及經臺北市政府警察局、該局刑事警察大
    隊分別移送臺灣臺北地方法院檢察署偵查後移送併辦。
    理  由
一、按除被告所犯為死刑、無期徒刑、最輕本刑為三年以上有期
    徒刑之罪或高等法院管轄第一審案件者外，於第一次審判期
    日前之準備程序進行中，被告先就被訴事實為有罪之陳述時
    ，審判長得告知被告簡式審判程序之旨，並聽取當事人、代
    理人、辯護人及輔佐人之意見後，裁定進行簡式審判程序，
    刑事訴訟法第二百七十三條之一第一項定有明文。經核本件
    被告甲○○所犯係死刑、無期徒刑、最輕本刑為三年以上有
    期徒刑以外之罪，其於準備程序中就被訴事實為有罪之陳述
    ，經法官告知簡式審判程序之旨，並聽取公訴人及被告之意
    見後，本院合議庭認宜進行簡式審判程序，爰依首揭規定合
    議裁定由受命法官獨任進行簡式審判程序，合先敘明。
二、上揭事實，業據被告甲○○坦承不諱（見本院卷第二七頁）
    ，且其於上揭時地為警查獲時所採取之尿液，經分別送請台
    灣檢驗科技股份有限公司檢驗結果，鴉片類呈陽性反應，有
    該公司九十四年十月十九日報告編號CH/2005/A0290 號、九
    十四年十二月一日報告編號CH/2005/B0648 號濫用藥物尿液
    檢驗報告各一件附卷可稽。且被告於上揭時地為警查獲時，
    有白粉一包、被告所有預備供注射第一級毒品海洛因使用之
    針筒十三支、止血帶三條、第一級毒品海洛因殘渣袋三個、
    塑膠鏟管二支扣案可資佐證。而該白粉經送臺北市政府警察
    局刑事警察大隊鑑驗結果，認呈海洛因反應（淨重○‧○五
    公克），有該大隊查獲毒品危害防制條例毒品鑑驗報告單一
    紙附卷可稽，足徵被告前開自白與事實相符，應堪採信。又
    被告曾於九十一年間，均因施用毒品案件，分別經本院九十
    一年毒聲字第一三五六號、九十一年度毒聲字第四二○六號
    裁定送觀察勒戒後，均認無繼續施用毒品傾向，各由臺灣板
    橋地方法院檢察署檢察官以九十一年毒偵字第一五六六號、
    九十二年度毒偵緝字第一一一號為不起訴處分確定，有臺灣
    高等法院被告前案紀錄表一件附卷可憑，是被告顯係於觀察
    勒戒釋放後五年以內再施用第一級毒品海洛因。本件事證明
    確，被告上開犯行洵堪認定。
三、查海洛因係毒品危害防制條例第二條第二項所稱之第一級毒
    品，不得持有、施用，被告竟持之以施用，核其所為，係犯
    毒品危害防制條例第十條第一項之施用第一級毒品罪。被告
    先後多次施用海洛因犯行，時間緊接、手法及罪名均同，顯
    係基於概括犯意而為之，為連續犯，應論以一罪，並加重其
    刑。其先後多次持有海洛因，亦係基於概括之犯意，本應以
    連續持有論，惟其持有後，進而施用，其多次持有海洛因行
    為應被其施用之行為所吸收，不另論罪。再被告曾於九十一
    年間，因槍砲彈藥刀械管制條例、妨害自由等案件，經臺灣
    高等法院九十三年上訴字第二七三○號分別判處有期徒刑四
    月、三月確定；再於九十三年間，因施用毒品案件，經本院
    九十三年簡字第三三一九號判處有期徒刑六月確定，與前開
    二罪均於九十四年五月十三日易科罰金執行完畢，此有臺灣
    高等法院被告前案紀錄表一件可按，其於有期徒刑執行完畢
    後五年內再犯本件有期徒刑以上之罪，為累犯，依法遞加重
    其刑。爰審酌被告有施用毒品犯罪前科，已如前述，素行非
    佳，而其經二次觀察勒戒後仍再犯相同罪行，顯見意志不堅
    ，惟念其犯罪係戕害自身，尚未害及他人，所犯情節非重，
    及犯罪後承認犯行，態度良好等一切情狀，量處如主文所示
    之刑。又扣案之白粉一包係第一級毒品海洛因（淨重○點○
    五公克），已如前述，爰依毒品危害防制條例第十八條第一
    項前段之規定，宣告沒收併銷燬之。鑑驗耗損之海洛因粉末
    既已滅失，自無庸宣告沒收。而扣案之注射針筒十三支、止
    血帶三條、第一級毒品海洛因殘渣袋三個、塑膠鏟管二支，
    均係被告所有，預備供施用第一級毒品海洛之物，業據被告
    於本院審理時供述在卷，爰依刑法第三十八條第一項第二款
    之規定併予宣告沒收。
四、又公訴人起訴事實雖未敘及被告前開於九十四年九月中旬某
    日起至九十四年十月一日上午十時許為警採尿回溯二十六小
    時內之某時止以外之施用第一級毒品之犯行（即移送併辦之
    臺灣臺北地方法院檢察署九十四年度毒偵字第三六九○、四
    ○三五號）惟該等事實與公訴人起訴之犯罪事實具連續犯之
    裁判上一罪關係，應為起訴效力所及，自在本院所得審理之
    範圍，併此敘明。
據上論斷，應依刑事訴訟法第二百七十三條之一第一項、第二百
九十九條第一項前段，毒品危害防制條例第十條第一項、第十八
條第一項前段，刑法第十一條前段、第五十六條、第四十七條、
第三十八條第一項第二款，判決如主文。
本案經檢察官林俊儀到庭執行職務。
中    華    民    國    95    年    2     月    17    日
                  刑事第五庭    法  官  李麗珠
以上證明與原本無異。
如不服本判決，應於判決送達後10日內，向本院提出上訴狀。
                                書記官  王麗雯
中    華    民    國    95    年    2     月    17    日
附錄本判決論罪法條：
毒品危害防制條例第10條：
施用第1級毒品者，處6月以上5年以下有期徒刑。
施用第2級毒品者，處3年以下有期徒刑。


司法院資訊處製作；財團法人民間司法改革基金會備份。
